臺灣高等法院臺中分院刑事判決
                                 111年度金上訴字第1287號
上  訴  人  
即  被  告  陳彥絜
選任辯護人  邢建緯律師
上列上訴人即被告因違反洗錢防制法等案件，不服臺灣臺中地方
法院109年度易字第3121號中華民國111年2月22日第一審判決（
起訴案號：臺灣臺中地方檢察署109年度偵字第31681號；移送併
辦案號：110年度偵字第 24057號），提起上訴，本院判決如下
：
    主  文
原判決撤銷。
陳彥絜犯幫助犯洗錢防制法第十四條第一項之洗錢罪，處有期徒
刑肆月，併科罰金新臺幣壹萬伍仟元，罰金如易服勞役，以新臺
幣壹仟元折算壹日。
    犯罪事實
一、陳彥絜（原判決誤載為陳彥潔）雖預見金融機構帳戶係個人
    理財之重要工具，為個人財產、信用之重要表徵，如交與他
    人使用，有供作財產犯罪用途之可能，而犯罪者取得他人帳
    戶資料之目的在於取得贓款及掩飾犯行不易遭人追查，對於
    提供帳戶雖無引發他人萌生犯罪之確信，但仍以縱若前開取
    得帳戶之人利用其帳戶持以詐欺取財，或掩飾、隱匿特定犯
    罪所得而洗錢，亦不違背其本意之幫助犯意，於民國109年5
    月初某日，在臺中市某處以行動電話登入俗稱紙飛機之即時
    通訊軟體Telegram，將其向不知情友人李○○借用之玉山商業
    銀行（下稱玉山銀行）帳號0000000000000號帳戶（下稱系
    爭帳戶）之網路銀行帳號、密碼，傳送提供予網路上某真實
    姓名、年籍資料不詳之人，容任他人使用，而以此方式幫助
    詐欺犯罪者取得贓款與掩飾、隱匿詐欺取財之去向。嗣不詳
    詐欺之人取得系爭帳戶資料後，即意圖為自己不法之所有，
    基於詐欺取財及洗錢之犯意，分別為下列行為：
  ㈠於民國109年5月1日起，透過交友軟體APP自稱「張俊榕」結
    識賴○○，向賴○○佯稱：可加入「華為創投投資平臺」進行投
    資，但須先依指示匯款至指定之金融帳戶進行充值，再做後
    續操作云云，致賴○○陷於錯誤，以其中國信託商業銀行帳戶
    （下稱中信帳戶）網路銀行轉帳方式，於109年5月16日轉帳
    新臺幣（下同）3000元至系爭帳戶，於109年5月18日轉帳30
    00元及40500元至系爭帳戶，詐欺集團成員於同日以行動網
    路轉帳50178元至中信帳戶以取信賴○○，再接續向賴○○佯稱
    其獲得VIP彩金，須再匯款云云，致賴○○仍陷於錯誤，以其
    中信帳戶網路銀行轉帳方式，於109年5月19日轉帳45000元
    至系爭帳戶，以其玉山銀行帳戶網路銀行轉帳方式，於109
    年5月20日轉帳180000元至系爭帳戶、於109年5月22日轉帳1
    35000元至系爭帳戶，上開款項均旋遭不詳詐欺之人以網路
    銀行轉帳至其他帳戶中。
  ㈡於109年5月17日20時30分許起，透過交友軟體APP自稱「張俊
    榕」結識林○○，向林○○佯稱：可加入「華為創投投資平臺」
    進行投資，但須先依指示匯款至指定之金融帳戶進行充值，
    再做後續操作云云，致林○○陷於錯誤，以其台新國際商業銀
    行（下稱台新銀行）帳戶，操作自動櫃員機或網路轉帳方式
    ，分別於109年5月20日、109年5月21日、109年5月22日，先
    後轉帳3000元、30000元、50000元、35000元至系爭帳戶，
    上開款項均旋遭不詳詐欺之人以網路銀行轉帳至其他帳戶中
    。
  ㈢於109年5月中旬某日起，透過通訊軟體LINE暱稱「潜」結識
    賴○○，向賴○○佯稱：可加入「華為創投投資平臺」進行投資
    ，但須先依指示匯款至指定之金融帳戶進行充值，再做後續
    操作云云，致賴○○陷於錯誤，以其玉山銀行帳戶網路銀行轉
    帳方式，於109年5月22日轉帳3000元至系爭帳戶，上開款項
    旋遭不詳詐欺之人以網路銀行轉帳至其他帳戶。
  ㈣於109年5月18日起，透過交友軟體APP自稱「王濤」結識門○
    ，向門○佯稱：可加入「澳門永利皇宮投資平臺」進行博奕
    投資，但須先依指示匯款至指定之金融帳戶進行充值，再做
    後續操作云云，致門○陷於錯誤，以其台北富邦商業銀行帳
    戶，操作自動櫃員機轉帳方式，於109年5月25日轉帳460000
    元至系爭帳戶，上開款項旋遭不詳詐欺之人以網路銀行轉帳
    至其他帳戶。
二、案經賴○○、林○○、賴○○訴由臺中市政府警察局霧峰分局報告
    臺灣臺中地方檢察署檢察官及門○訴由臺北市政府警察局文
    山第一分局報告臺灣臺中地方檢察署檢察官偵查後移送併辦
    審理。
    理    由
一、證據能力：
  ㈠本案以下所引用具傳聞證據性質之供述證據，檢察官、上訴
    人即被告陳彥絜（下稱被告）及其辯護人於本院準備程序中
    均表示沒有意見（見本院卷67頁），且迄本院言詞辯論終結
    前，就該等證據之證據能力，皆未聲明異議，而本院審酌上
    開供述證據資料製作時之情況，並無不當取供或證明力明顯
    過低之瑕疵，認以之作為證據應屬適當，依刑事訴訟法第15
    9條之5規定，認均具有證據能力。
  ㈡又本院以下所引用之非供述證據，均與本件事實具有自然關
    聯性，且核屬書證、物證性質，又查無事證足認有違背法定
    程式或經偽造、變造所取得等證據排除之情事，復經本院依
    刑事訴訟法第164條、第165條踐行物證、書證之調查程序，
    亦堪認均有證據能力。
二、認定犯罪事實所憑證據及理由：
  ㈠訊據被告就上開事實於本院準備程序及審理中均坦承不諱（
    見本院卷第65、110頁），核與證人李○○於警詢時及檢察事
    務官詢問時稱出借系爭帳戶網路銀行帳號、密碼予被告情節
    （見偵31681卷第76至77頁；偵11063號卷第66頁、第100頁
    ）相符，且有系爭帳戶存戶個人資料、交易明細表（見偵31
    681卷第81至84頁；偵11063卷第16至17頁）在卷可參。又告
    訴人賴○○、林○○、賴○○、門○有於上開時間因遭不詳詐欺之
    人施行詐術，因而陷於錯誤，分別於上開時間轉帳至系爭帳
    戶，上開款項並即遭不詳詐欺之人利用網路銀行轉帳至其他
    帳戶等節，業經證人即告訴人賴○○於警詢證述（見偵31681
    卷第353至355頁）、證人即告訴人林○○於警詢證述（見偵31
    681卷第283至289頁）、證人即告訴人賴○○於警詢證述（見
    偵31681卷第405至410頁）、證人即告訴人門○於警詢證述（
    見偵11063卷第51至55頁）明確，且有：⑴賴○○與不詳詐欺之
    人LINE對話畫面（見偵31681卷第371至379頁）、賴○○提供
    之中信帳戶網路交易成功通知（見偵31681卷第359頁）、存
    款交易明細（見偵31681卷第365至366頁）、自動化交易資
    料（見偵31681卷第367頁）及玉山銀行帳戶網路交易成功通
    知（見偵31681卷第359至361頁）；⑵華為創投投資平台網頁
    列印（見偵31681卷第321至322頁）、林○○提供之台新銀行
    自動櫃員機交易明細表影本（見偵31681卷第297頁、第299
    頁）、網路銀行交易成功通知（見偵31681卷第301頁、第30
    3頁）；⑶賴○○與不詳詐欺之人LINE對話畫面（見偵31681卷
    第421至439頁）、賴○○提供玉山銀行帳戶網路交易通知（見
    偵31681卷第420頁）；⑷門○與不詳詐欺之人通訊軟體對話擷
    圖（見偵11063卷第46至50頁、第56頁）、臺北富邦銀行對
    帳單細項（見偵11063卷第39頁）在卷可稽及系爭帳戶交易
    明細表（見偵31681卷第83至84頁；偵11063卷第16至17頁）
    在卷可憑。是被告提供證人李○○之網路銀行帳戶帳號、密碼
    由不詳詐欺之人作為詐騙上開告訴人及移轉贓款之工具，以
    遂行詐欺取財犯行，及造成金流斷點，掩飾、隱匿犯罪所得
    等事實，均堪以認定。
　㈡按刑法上故意，分直接故意（確定故意）與間接故意（不確
    定故意），行為人對於構成犯罪之事實，明知並有意使其發
    生者，為直接故意；行為人對於構成犯罪事實，預見其發生
    而其發生並不違背其本意者，為間接故意。而幫助犯成立，
    以行為人主觀上認識被幫助者，正欲從事犯罪或係正在從事
    犯罪，且該犯罪有既遂可能，而其行為足以幫助他人實現構
    成要件者，即具有幫助故意，並不以行為人確知被幫助者，
    係犯何罪名為必要。又金融帳戶事關存戶個人財產權益之保
    障，屬個人理財之工具，金融帳戶之存摺及提款卡，僅係供
    使用人作為存款、提款、匯款或轉帳之工具，一般人在正常
    情況下，皆可以存入最低開戶金額之方式自行向銀行申請開
    立存款帳戶，僅需依銀行指示填寫相關資料並提供身分證件
    即可，極為方便簡單、不需繁瑣程序，且領取帳戶存摺及提
    款卡使用，並無任何特定身分之限制，亦得同時在不同金融
    機構申請多數存款帳戶使用，此乃公眾週知之事實，苟非意
    在將該存款帳戶作為犯罪之不法目的，本可自行向金融機構
    開戶使用，實無使用他人帳戶之必要，足見他人不以自己名
    義申請開戶，反以其他方式向不特定人蒐集、收購或租借金
    融機構帳戶使用，衡情應能懷疑蒐集收購或租借帳戶之人，
    其目的係在藉帳戶取得不法犯罪所得，再加以提領或轉走之
    用。再者，近年來以電話通知中獎、個人資料外洩、刊登虛
    偽販賣之商品、假冒親友身份借款等各類不實詐欺手法取財
    之犯罪類型層出不窮，該等犯罪多數均係利用他人帳戶作為
    詐欺所得財物之出入帳戶，業經媒體廣為披載，金融機構亦
    一再提醒勿將帳戶資料提供他人使用之重要性。是依一般人
    通常之知識、智能及經驗，應可知悉將帳戶資料交付予陌生
    人，極可能使取得帳戶資料者藉帳戶取得不法犯罪所得，且
    隱匿帳戶內資金之實際取得人之身分，以逃避追查。換言之
    ，依當前社會一般人之智識程度與生活經驗，對於非依正常
    程序要求提供金融帳戶、密碼者，應可預見極可能係為取得
    人頭帳戶供作犯罪工具使用或隱匿金流追查。而被告於案發
    時為年滿22歲之成年人，其自陳教育程度為大學肄業，在酒
    吧工作，月薪差不多3萬元等語（見原審卷第97頁），堪認
    係具有相當智識程度及社會經驗之人，對於上情應有充分認
    識，並無諉為不知之理。且被告於偵查中供稱：其在IG見到
    比特幣投資廣告，說可以月入10萬，要其填電話供聯絡，之
    後對方來電要其下載Telegram，其與對方透過Telegram聯絡
    ，對方要其投入1筆錢，其稱沒錢，對方稱可參加其他方案
    ，只要提供網銀帳號密碼，對方可替其操作比特幣客戶投資
    ，其可獲利10%，每週結算，錢會留在帳戶內，後來帳戶並
    無進帳，其不知對方是誰等語（見偵31681卷第462至464頁
    ），可見被告與需索帳戶之人並不相識，亦無深厚交情，聯
    繫方式純倚賴網路通訊軟體，毫無信賴關係基礎，被告自無
    因該人單方陳稱係欲借用帳戶操作比特幣，即遽信該人必定
    不會將系爭帳戶用於不法行為之理。被告既對於對方幾乎一
    無所知，彼此間無任何堅強之信賴關係存在，且依被告所述
    係純以通訊軟體互相聯絡，因對方聲稱可代為操作投資比特
    幣，即率將系爭帳戶資料交付，則被告就如何投資、如何操
    作、如何結算、系爭帳戶資料如何不遭他用等情，均僅能依
    憑該人片面陳述及任憑該人是否主動聯繫，顯然被告容任他
    人恣意使用其所提供系爭帳戶之網路銀行帳號、密碼，主觀
    上應已預見他人收集帳戶資料，將可能供作詐欺等財產犯罪
    使用，及將有款項自系爭帳戶出入，竟仍予以交付，以致系
    爭帳戶為施行詐術之人完全掌控使用，縱無證據證明被告明
    知施行詐術之人之犯罪態樣，然被告主觀上應有容任他人取
    得系爭帳戶之網路銀行帳號、密碼後，自行或轉交他人持以
    實施詐欺財產犯罪，亦不違背其本意之幫助詐欺取財之不確
    定故意甚明。
　㈢金融帳戶乃個人理財工具，依我國現狀，申設金融帳戶並無
    任何特殊限制，且可於不同之金融機構申請多數帳戶使用，
    是依一般人之社會通念，若見他人不以自己名義申請帳戶，
    反而收購或借用別人之金融帳戶以供使用，並要求提供網路
    銀行帳戶及告知密碼，則提供金融帳戶者主觀上如認識該帳
    戶可能作為對方收受、提領特定犯罪所得使用，對方提領後
    會產生遮斷金流以逃避國家追訴、處罰之效果，仍基於幫助
    之犯意，而提供該帳戶之提款卡及密碼，以利洗錢實行，仍
    可成立一般洗錢罪之幫助犯（最高法院刑事大法庭108年度
    台上大字第3101號裁定意旨參照）。被告將系爭帳戶之網路
    銀行帳號、密碼交付他人，主觀上應有將系爭帳戶交由他人
    入款、提領使用之認知，且交付後系爭帳戶之實際控制權即
    由他人享有，除非將系爭帳戶辦理掛失補發，否則已喪失實
    際控制權，無從追索帳戶內資金去向，則被告主觀上自已預
    見系爭帳戶後續資金流向，有無法追索之可能性，對於匯入
    系爭帳戶內資金如經持有之人提領後，已無從查得，形成金
    流斷點，將會產生遮斷金流以逃避國家追訴、處罰之效果，
    主觀上亦有此認識。是被告就其提供系爭帳戶之網路銀行帳
    號、密碼之行為，對不詳詐欺之人利用系爭帳戶存、匯入詐
    欺所得款項，進而加以提領，而形成資金追查斷點之洗錢行
    為提供助力，既可預見，仍將系爭帳戶之網路銀行帳號、密
    碼任意交予他人使用，被告顯有容任而不違反其本意，則其
    有幫助洗錢之不確定故意，亦堪認定。
  ㈣綜上，被告於本院審理中之自白，當與事實相符，應堪採信
    。本案事證明確，被告前揭犯行堪以認定，應予依法論科。
三、論罪：
  ㈠按刑法上之幫助犯，係對於犯罪與正犯有共同之認識，而以
    幫助之意思，對於正犯資以助力，未參與實施犯罪構成要件
    之行為者而言。是以，如未參與實施犯罪構成要件之行為，
    且係出於幫助之意思提供助力，即屬幫助犯，而非共同正犯
    。查被告雖將系爭帳戶資料交付不詳詐欺之人，供不詳詐欺
    之人作為詐欺本件告訴人匯入受騙款項之人頭帳戶，用以遂
    行詐欺取財之犯行，並產生遮斷金流藉以掩飾、隱匿詐欺犯
    罪所得去向及所在之效果，但被告單純提供帳戶資料供人使
    用之行為，並不等同於向本件告訴人施以欺罔之詐術行為，
    亦非洗錢行為，且卷內亦未見被告有何參與詐欺取財或洗錢
    之行為或於事後提領或分得詐騙贓款之積極證據，被告上揭
    所為，應屬詐欺取財、洗錢構成要件以外之行為，在無證據
    證明被告係以正犯犯意參與犯罪之情形下，應認被告所為係
    幫助犯。又不詳詐欺之人縱有3人以上，然被告對於詐欺正
    犯究竟有幾人，則尚非其所能預見，依罪證有疑利於被告之
    原則，本院認尚無從遽認被告主觀上係基於幫助3人以上共
    同詐欺取財之犯意，而論以幫助加重詐欺取財罪。
  ㈡核被告所為，係犯刑法第30條第1項前段、第339條第1項之幫
    助詐欺取財罪，及同法第30條第1項前段、洗錢防制法第14
    條第1項之幫助洗錢罪。被告係以一個交付系爭帳戶之網路
    銀行帳號、密碼之行為，幫助不詳詐欺之人供作詐欺本件告
    訴人匯入受騙款項之人頭帳戶，再轉帳至其他帳戶，並產生
    遮斷金流效果，侵害數個告訴人財產法益，乃一行為觸犯數
    個基本構成要件相同之幫助詐欺取財、幫助洗錢罪名，依刑
    法第55條之規定，應係一行為觸犯數罪名之想像競合犯，應
    從一重之幫助一般洗錢罪處斷。
  ㈢被告係基於幫助之犯意而為一般洗錢罪及詐欺取財罪，而未
    實際參與詐欺及洗錢之犯行，所犯情節較正犯輕微，爰依刑
    法第30條第2項規定，按正犯之刑減輕之。又被告於本院審
    理中自白犯罪，應依洗錢防制法第16條第2項規定，減輕其
    刑，並依法遞減之。
  ㈣起訴意旨就告訴人賴○○部分，雖僅敘及告訴人賴○○受騙後，
    於109年5月19日匯款45000元、於109年5月20日匯款180000
    元、於109年5月22日匯款135000元至系爭帳戶之部分，然告
    訴人賴○○遭不詳詐欺之人詐騙後，已先於109年5月16日匯款
    3000元、於109年5月18日匯款3000元及40500元至系爭帳戶
    等情，業據告訴人賴○○於原審陳明在卷（見原審卷第45頁）
    ，且有上開系爭帳戶交易明細表及告訴人賴○○之中信銀行帳
    戶交易明細在卷可參，是此部分與上開部分為實質上一罪關
    係，應為起訴效力所及，公訴人亦已當庭補充（見原審卷第
    184頁），法院自得併予審究。
  ㈤臺灣臺中地方檢察署檢察官以110年度偵字第24057號移送併
    案審理部分，犯罪事實係指被告以系爭帳戶幫助他人詐欺告
    訴人門○及幫助一般洗錢之犯行，此部分雖未據檢察官起訴
    ，然該等犯罪事實與本件起訴並經論罪科刑之被告幫助他人
    詐欺告訴人賴○○、林○○、賴○○及幫助一般洗錢犯行，均有想
    像競合之裁判上一罪關係，為法律上同一案件，為起訴效力
    所及，法院自得併予審理。
  ㈥起訴及移送併案審理（110年度偵字第24057號）意旨就被告
    犯行，雖均漏未論及幫助一般洗錢罪，惟此部分與經起訴之
    幫助詐欺取財犯行具有想像競合犯之裁判上一罪關係，為起
    訴效力所及，並經法院告知此部分罪名，無礙於被告訴訟之
    防禦，本院自應併予審究。
四、本院之判斷：
　㈠原審法院以被告之罪證明確，予以論罪科刑，固非無見。惟
    查，被告於偵查中、原審審理中雖未坦承犯行，惟其上訴後
    已坦承犯行，原審未及審酌，而未依洗錢防制法第16條第2
    項規定減輕其刑，尚有未合。被告上訴意旨陳明其坦承犯行
    ，願接受國法制裁等情，並於本院審理中自白不諱，其上訴
    請求從輕量刑，為有理由，原審判決即屬無可維持，應由本
    院予以撤銷改判。
　㈡爰審酌被告提供金融帳戶供他人犯罪使用，非惟幫助他人遂
    行詐欺取財之目的，更使他人得以隱匿身分，及隱匿詐欺所
    得贓款之去向及所在，阻礙國家對詐欺犯罪所得之追查、處
    罰，不僅造成被害人財產損害，亦嚴重破壞社會秩序及人與
    人間之信賴關係，並造成被害人求償上之困難；被告前雖否
    認犯行，然於本院審理中坦認不諱；又上訴後雖表明與告訴
    人和解之意願，惟尚未能與告訴人和解；另被告雖於110年
    間另有持有第三級毒品純質淨重逾5公克以上之罪，經法院
    判處有期徒刑3月確定，於110年10月2日易科罰金執完畢，
    然於本案犯行之前並無論罪科刑之前案紀錄，有臺灣高等法
    院被告前案紀錄表在卷可參；兼衡被告學歷為大學畢業、家
    庭經濟狀況勉持（見調查筆錄受詢問人欄之記載；見偵3168
    1卷第69頁），並於原審審理中陳明自己開店，家中有母親
    、哥哥（見原審卷第206頁）等一切情狀，量處如主文第2項
    所示之刑，並就併科罰金刑部分，諭知如易服勞役之折算標
    準。
　㈢不予沒收部分：
    本案尚乏積極證據證明被告有因其犯行而實際獲取報酬，被
    告本身尚無犯罪所得，無從宣告沒收。又洗錢防制法第18條
    第1項前段規定，犯第14條之罪，其所移轉、變更、掩飾、
    隱匿、收受、取得、持有、使用之財物或財產上利益，沒收
    之。前揭洗錢防制法關聯客體之沒收，核其性質應屬刑法犯
    罪工具沒收之特別規定，惟上開條文雖採義務沒收主義，卻
    未特別規定「不問屬於犯罪行為人與否，沒收之」，此部分
    條文之解釋自應回歸適用原則性之規範，即參諸刑法第38條
    第2項前段，以屬於犯人行為人所有者為限，始應予沒收。
    查本件告訴人轉帳入系爭帳戶之款項，並非由被告提領或轉
    至其他帳戶，又不詳詐欺之人取得本件之詐欺贓款，被告均
    不具所有權及事實上處分權，依法自無從宣告沒收。
　㈣被告另上訴請求諭知緩刑云云。惟按受2年以下有期徒刑、拘
    役或罰金之宣告，而有下列情形之一，認以暫不執行為適當
    者，得宣告2年以上5年以下之緩刑，其期間自裁判確定之日
    起算：一、未曾因故意犯罪受有期徒刑以上刑之宣告者。二
    、前因故意犯罪受有期徒刑以上刑之宣告，執行完畢或赦免
    後，五年以內未曾因故意犯罪受有期徒刑以上刑之宣告者，
    刑法第74條第1項定有明文。查被告於110年間另有持有第三
    級毒品純質淨重逾5公克以上之罪，經法院判處有期徒刑3月
    確定，於110年10月2日易科罰金執完畢等情，有臺灣高等法
    院被告前案紀錄表可憑，其因故意犯罪受有期徒刑以上刑之
    宣告而執行完畢後未達5年即因本件故意犯罪受有期徒刑以
    上刑之宣告，即與上開緩刑之要件不合，自無從宣告緩刑，
    附此敘明。
據上論斷，應依刑事訴訟法第369條第1項前段、第364條、第299
條第1項前段，判決如主文。
本案經檢察官謝怡如提起公訴，檢察官張文傑移送併案審理，檢
察官李月治到庭執行職務。
中　　華　　民　　國　　111 　年　　8 　　月　　24　　日
            刑事第十二庭   審判長法　官　陳      葳 
                                 法　官  李  雅  俐
                                 法　官  高  文  崇
以上正本證明與原本無異。
如不服本判決應於收受送達後20日內向本院提出上訴書狀，其未
敘述上訴理由者，並得於提起上訴後20日內向本院補提理由書狀
（均須按他造當事人之人數附繕本）「切勿逕送上級法院」。因
疫情而遲誤不變期間，得向法院聲請回復原狀。 

　　　　　　　　　　　　　     　書記官  蔡  皓  凡

中　　華　　民　　國　　111 　年　　8 　　月　　24　　日
                  
附錄法條：
刑法第339條：
意圖為自己或第三人不法之所有，以詐術使人將本人或第三人之
物交付者，處五年以下有期徒刑、拘役或科或併科五十萬元以下
罰金。
以前項方法得財產上不法之利益或使第三人得之者，亦同。
前二項之未遂犯罰之。
洗錢防制法第2條：
本法所稱洗錢，指下列行為：
一、意圖掩飾或隱匿特定犯罪所得來源，或使他人逃避刑事追訴
    ，而移轉或變更特定犯罪所得。
二、掩飾或隱匿特定犯罪所得之本質、來源、去向、所在、所有
    權、處分權或其他權益者。
三、收受、持有或使用他人之特定犯罪所得。
洗錢防制法第14條：
有第二條各款所列洗錢行為者，處七年以下有期徒刑，併科新臺
幣五百萬元以下罰金。
前項之未遂犯罰之。
前二項情形，不得科以超過其特定犯罪所定最重本刑之刑。